# 股份支付的认定

提问人：dx801 时间：2016-04-06 19:54:53
陈老师好： 关于股份支付的认定，拟上新三板A企业， 1 、 2015 年 12 月底有 10 名自然人股东，其中： 1 名实际控制人， 6 名高管， 3 名外部投资者。 9 名自然人股份全部是实际控制人于 2013 年至 2015 年期间以每股 1 元转让。 2 、 2016 年 2 月底，PE以审计后的每股净资产1.5元增资入股A公司。 请问 1 ： 6 名高管是否属于股份支付？如果属于股份支付，是否是以PE价格与其进入的价格计算股份支付？
（是否是以（1.5－ 1 ）*6名高管的股份分别记入管理费用和资本公积科目？） 请问 2 ： 3 名外部投资者是否也属于股份支付？ 请问3 ：假如某高管为 2013 年以每股 1 元受让实际控制人的股份，是否因为该行为发生时间较长（距PE2016年入股过去 3 年）而不属于股份支付？

回答人：chenyiwei
1 、 6 名高管的入股，应有换取其为公司提供服务的意图，因此应作为股份支付。但股份支付中目标股权的公允价值应基于授予日状况确定，不一定参考现在的PE入股价格。 2 、考虑外部投资人以 1 元/股入股的原因，考虑其能否为本企业提供经营和发展所需资源、是否为本企业的主要客户或供应商、与实际控制人之间是否存在特殊关系或交易等。如果低价入股的原因与本企业完全无关，则可以不作为股份支付处理。 3 、不能仅仅因为入股时间较早而不确认股份支付费用，但应当根据当初入股时的情况合理确定当初的每股公允价值。

提问人：zengfengxia 时间：2016-04-07 14:09:03
请教陈版，A公司实际控制人发起设立合伙企业，以低于市场价格一般的价格购买A公司股份，合伙企业份额出售给A公司服务的员工，并约定， 3 年内，若员工离职，则可获取出资额和15%复利计算的回报， 3 年后若未离职，员工可选择兑换公司股票（以出资时份额对应的股份额兑换）或者获取出资和15%复利计算的回报，这种情况下，在员工取得合伙企业份额时是否存在需要确认的股份支付？ 若是未通过实际控制人发起的合伙企业操作，我理解在兑换之前按照 37 号准则，应不构成股份支付，但通过实际控制人发起的合伙企业应如何判断？

回答人：chenyiwei
1 、这种情况下的相关费用应在安排的存续期间确认，在授予日（初始日）不确认费用。 2 、该事项与是否通过实际控制人发起的合伙企业处理无关。

提问人：zengfengxia 时间：2016-04-08 09:23:30
谢谢陈版， 存续期间确认费用是参照股份支付准则还是将其作为一项与股份支付无关的薪酬安排进行会计处理？我理解在员工正式兑换股票之前，应以按复利计算的金额确认各期成本费用（是否还需要区分市场利率的借款费用和超出市场利率的薪酬费用？），不作为股份支付。兑换日以复利终值与股票市值之间的差异确认授予日即行权的股份支付，这样理解对吗？

回答人：chenyiwei
这可能同时涉及股份支付和职工薪酬这两项准则。建议应确保在等待期内，每期确认的费用不低于两者中的较低者：（ 1 ）按权益结算的股份支付（到期兑换股票）确认的股份支付费用在本期分摊的金额；（ 2 ）按 15 ％复利超出市场利率的差额部分计算的职工薪酬（正常借款利息由合伙企业负担，与本企业无关）。 在等待期内，首先确保按权益结算的股份支付逐期确认管理费用和资本公积，如果按上述原则确认的费用大于股份支付费用的，则超出部分确认职工薪酬费用和相关负债。如果到期兑换股票的，则将负债余额（如有）冲回处理；如果到期支付现金的，则将资本公积部分作为对权益持有人的分配，负债部分按金融负债终止确认处理，总体上差额计入损益处理。

提问人：zengfengxia 时间：2016-04-09 11:44:37
谢谢陈版，这种员工有选择权薪酬安排，同时按照股份支付或薪酬两个准则进行后续计量的理由是什么？ 您提到每期确认的费用不低于“按权益结算的股份支付（到期兑换股票）确认的股份支付费用在本期分摊的金额”括号中是到期兑换股票而不安排生效日的费用是基于什么考虑？

回答人：chenyiwei
主要考虑是：在该安排下，员工的受益金额是固定金额和届时股票公允价值两者中的较高者，而前者属于股份支付，后者属于职工薪酬。但这两种方案都有等待期，所以授予当日不确认费用。

提问人：zengfengxia 时间：2016-04-10 15:35:58
谢谢陈版！ 员工受益金额是固定金额和“届时股票公允价值“两者中的较高者，如何理解“届时股票公允价值“？等待期内，股份支付的费用是不是还是以授予日期权公允价值计量后分摊？

回答人：chenyiwei
再考虑了一下，也可以看作权益结算股份支付＋授予卖出期权（交易价格为 15 ％年化收益率）。前者按权益结算股份支付正常处理，后者按职工薪酬和金融工具准则处理。

回答人：chenyiwei
权益结算股份支付按授予日公允价值确认费用。但如果最终支付现金的，则以最终支付的现金金额作为职工薪酬费用总额。

提问人：suzhouquan 时间：2016-04-10 23:14:13
陈版，这个案例是否能作为集团内的股份支付（实际控制人控制的合伙企业以低于市场价格购买公司股份，最后员工的股份由合伙企业支付），然后公司按无结算义务的股份支付处理，即以权益结算的方式处理？ 或者合伙企业不能作为集团一部分，那公司是否可以按现金结算的方式处理？对于员工选择现金支付的选择权，这部分现金实质上也是以股份支付为基础的（员工会判断股票与现金的价值），那么在授予日无法区分权益结算还是现金结算时，直接按现金结算是否可行。 另外一个问题：准则中集团内的股份支付的集团的概念有多广？一定要是合并范围内的公司或公司股东吗？

回答人：chenyiwei
“集团”的概念可以包括所有在同一控制下的主体。但即使不包含在“集团”范围内（如员工持股平台，不一定受实际控制人控制），也可以适用解释 5 号第六条的规定。

提问人：zengfengxia 时间：2016-05-10 16:40:59
4 楼的案例，若是未通过实际控制人发起的合伙企业操作，而是由标的企业直接与员工签署前述有结算选择权的协议，在兑换之前按照 37 号准则，是否不构成股份支付？ 在员工正式兑换股票之前，是否以按复利计算的金额确认各期成本费用，不作为股份支付。兑换日以复利终值与股票市值之间的差异确认授予日即行权的股份支付？

回答人：chenyiwei
股份支付准则中“权益结算”的“权益”概念与金融工具列报准则中的“权益工具”概念不是同一个范畴，不能混为一谈。因此不能引用CAS 37 来论证是否构成股份支付。 4 楼的案例属于员工方有选择权的股份支付交易，可参考IFRS 2第 34 ～ 40 段所述原则处理。

提问人：zengfengxia 时间：2016-05-11 09:23:16
谢谢陈版，但IFRS2第 34 至第 40 涉及的结算选择权中现金结算是否是指以权益工具公允价值相关的现金结算，本案例中主体授予员工的现金结算选择权并非以届时相关权益工具的公允价值，而是按约定利率计算的金额？因此本案例中以现金结算的可能是不是可能由CAS37规范？

回答人：chenyiwei
可以再考虑一下，有可能应适用CAS 9和CAS 37.

提问人：valor575 时间：2018-01-16 20:09:31
@chenyiwei 请教陈版，如果外部投资者为公司的客户，低价入股是为了获取客户的销售渠道资源和维持长期的合作关系，这样是否需要认定为股份支付？

回答人：chenyiwei
需要。

提问人：cpatang2006 时间：2018-04-25 10:03:08
请教陈版：母公司将其持有的子公司部分股权以 1 元/股的价格转让给母公司的部分高管和子公司的部分高管及 1 名已经离职的前高管，此种情形是否属于股份支付？还是说里面涉及子公司高管的按股份支付处理、涉及母公司高管的和已经离职的不属于股份支付？

回答人：chenyiwei
子公司确认授予子公司高管的部分所对应的股份支付费用（如果该离职高管原在该子公司任职，则也应确认）。母公司在合并报表层面确认全部股份支付费用（含已离职的）。